【裁判字號】    95,易,294
【裁判日期】    950327
【裁判案由】    竊盜
【裁判全文】
臺灣高雄地方法院刑事判決               95年度易字第294號
公  訴  人  臺灣高雄地方法院檢察署檢察官
被      告  甲○○
上列被告因竊盜案件，經檢察官聲請簡易判決處刑（95年度偵字
第1004、2475號），本院簡易庭認不宜依簡易程序審理（94年度
簡字第680 號），改依通常程序判決審理，嗣被告於準備程序進
行中就被訴事實為有罪之陳述，經告知簡式審判程序之旨，並聽
取當事人之意見後，本院裁定由審判長法官獨任進行簡式審判程
序，並判決如下：
    主  文
甲○○連續犯結夥竊盜罪，累犯，處有期徒刑拾月。
    事  實
一、甲○○於民國93年間，因竊盜案件，經本院先後判處有期徒
    刑4 月及5 月確定，二案接續執行後，甫於94年4 月13日縮
    刑執行完畢，猶不知悔改，又基於意圖為自己不法所有之概
    括犯意，連續於：
  (一)94年12月24日上午11時30分許，夥同2 名姓名年籍不詳綽號
    「阿龍」、「阿吉」之成年男子，渠三人基於共同犯意聯絡
    ，在高雄市○○區○○路367 巷200 號丙○○公寓處，由「
    阿吉」徒手將鐵門卸下，「阿龍」在旁協助，搬至甲○○所
    騎乘機車腳踏板上載走之方式，竊取該公寓大樓之不鏽鋼大
    門1 塊〔價值約新台幣（下同）6,000 元〕，得手後於載離
    之際，因遭鄰人吳陳明發現並自後追趕，乃棄置於路旁逃逸
    。
  (二)94年12月24日下午1 時許，在高雄市○○區○○街231 巷3
    號旁空地，以徒手搬至機車腳踏板載走方式，竊取戊○○所
    有搭鐵皮屋所用之角鐵5 支（價值約1,000 元），得手後欲
    轉賣予舊貨商所得供己花費之用，旋於94年12月24日下午1
    時30分許，載至高雄市○○區○○路與藍昌路口（聲請書誤
    載為南昌路）時，為警查獲上情。
  (三)95年1 月7 日下午6 時許，在高雄市○○區○○街與三山街
    口，以手搬至機車腳踏板載走方式，竊取丁○○所有置於工
    地內之建築用鷹架6 片（價值約1800元），得手後欲轉賣予
    舊貨商所得供己花費之用，旋於95年1 月7 日下午7 時許，
    載至高雄市○○區○○路與藍昌路口（聲請書誤載為南昌路
    ）時，為警查獲。
二、案經高雄市政府警察局楠梓分局報告台灣高雄地方法院檢察
    署檢察官偵查聲請簡易判決處刑，由本院改依通常程序審理
    。
    理  由
一、本件被告甲○○所犯係刑法第321 條第1 項之加重竊盜既遂
    罪，其法定刑為死刑、無期徒刑、最輕本刑為3 年以上有期
    徒刑以外之罪，於準備程序進行中，被告就被訴事實為有罪
    之陳述，由受命法官告知簡式審判程序之要旨並聽取其與公
    訴人之意見，經被告同意適用簡式審判程序後，本院亦認無
    不得或不宜改依簡式審判程序進行之處，爰依刑事訴訟法第
    273 條之1 第1 項、第284 條之1 規定，本院合議庭裁定由
    審判長法官獨任進行簡式審判程序，合先敘明。
二、上揭犯罪事實，業據被告甲○○於警詢、偵訊及本院審理時
    坦承不諱，核與被害人丙○○、戊○○、丁○○於警訊時指
    述情節相符，並與證人即目睹被告在偷竊上開不鏽鋼大門之
    人吳陳明於於警訊時證述相符，復有丙○○、戊○○、丁○○得所出具之贓物認領保管收據3 紙及照片9 幀在卷可稽，
    被告自白與事實相符，自得採為判決證據，本件事證明確，
    其犯行堪予認定。
三、核被告甲○○如事實欄一(一)所為，係犯刑法第321 條第1 項
    第4 款之結夥3 人以上加重竊盜罪（聲請簡易判決處刑書雖
    載明被告係以不詳硬物竊盜，惟為被告否認，且查無證據證
    明，尚不能論以攜帶兇器竊盜罪）；如事實欄一(二)、(三)所為
    ，係犯刑法第320 條第1 項之普通竊盜罪。被告所為上開結
    夥3 人之加重竊盜罪，與不詳姓名之成年人「阿龍」、「阿
    吉」間，有犯意聯絡，行為分擔為共同正犯。檢察官聲請簡
    易判決處刑書就被告如事實欄一(一)犯行，認應論以刑法第
    320 條第1 項之普通竊盜罪，惟被告係與「阿龍」、「阿吉
    」結夥犯之，已如上述，尚有未洽，爰於不妨害起訴基本社
    會事實同一之範圍內，予以變更起訴法條，併予敘明。被告
    前後3 次竊盜行為，時間緊接，雖有加重竊盜及普通竊盜之
    分，惟其所觸犯均係基本構成要件相同之罪名，顯係基於概
    括之犯意反覆為之，為連續犯，應依刑法第56條之規定，從
    一重論以一情節較重之結夥三人加重竊盜罪，並加重其刑。
    又被告於93年間，因竊盜案件，經本院先後判處有期徒刑4
    月及5 月確定，二案接續執行後，甫於94年4 月13日縮刑執
    行完畢，有臺灣高雄地方法院檢察署刑案資料查註紀錄表及
    臺灣高等法院被告前案紀錄表在卷可考，其受有期徒刑執行
    完畢後，於5 年內再犯本件有期徒刑以上之罪，為累犯，應
    加重其刑，並依法遞加重之。爰審酌被告曾有多次犯罪前科
    ，素行不佳，正值青壯，竟不循正道賺取財物，恣意四處行
    竊，所為對被害人財產及社會治安侵害甚鉅，且於各次犯行
    為警查獲後，旋再犯案，惡性甚重，及惟念其所得財物價值
    有限，且犯後坦承犯行，態度尚可等一切情狀，量處如主文
    所示之刑。
據上論斷，應依刑事訴訟法第452 條、第273 條之1 第1 項、第
284 條之1 、第299 條第1 項前段、第300 條，刑法第28條、第
56條、第321 條第1 項第4 款、第47條、第70條，判決如主文。
本案經檢察官乙○○到庭執行職務。
中    華    民    國    95    年    3     月    27    日
                  刑事第十四庭  法  官  蔡廣昇
以上正本證明與原本無異。
如不服本判決，應於判決送達後10日內，向本院提出上訴狀。
                                書記官  周祺雯
中    華    民    國    95    年    3     月    27    日
附錄本判決論罪科刑之法條：
中華民國刑法第321條第1項第4款
犯竊盜罪而有左列情形之一者，處六月以上、五年以下有期徒刑
：
四  結夥三人以上而犯之者。


司法院資訊處製作；財團法人民間司法改革基金會備份。
